【裁判字號】    92,易,112
【裁判日期】    920214
【裁判案由】    贓物
【裁判全文】
台灣板橋地方法院刑事判決                          九十二年度易字第一一二號
    公  訴  人  台灣板橋地方法院檢察署檢察官
    被      告  乙○○
右列被告因贓物案件，經檢察官提起公訴（九十一年度偵字第一九三二三號），本院
判決如左：
    主  文
乙○○無罪。
    理  由
一、公訴意旨略以：被告乙○○明知甲○○（另移由台灣台北地方法院併案審理）於
    民國（下同）九十年八月間，在台北縣板橋市某處停放之車牌號碼八Ｋ—八三八
    三號自小客車（劉漢卿所有，於九十年七月二十一日七時許，在台北縣樹林市○
    ○路五八五號對面停車場被竊）係來路不明之贓物，竟仍收受該贓車而將車開至
    桃園縣平鎮市某處停放。嗣於九十年八月八日十二時四十分許，在桃園縣龍潭鄉
    ○○村○○段石門大圳產業道路旁為警查獲該車。因認被告涉有刑法第三百四十
    九條第一項收受贓物之罪嫌。
二、按犯罪事實應依證據認定之，無證據不得推定其犯罪事實；又不能證明被告犯罪
    或其行為不罰者，應諭知無罪之判決；刑事訴訟法第一百五十四條、第三百零一
    條第一項分別定有明文。次按認定犯罪事實需依證據，而所謂證據，係指合法之
    積極證據就犯罪事實能為具體之證明者而言；又認定不利於被告之事實，須依積
    極證據，苟積極證據不足為不利於被告事實之認定時，即應為有利於被告之認定
    ，更不必有何有利之證據，最高法院三十年上字第八一六號著有判例。再所謂「
    積極證據足以為不利被告事實之認定」，係指據為刑事訴訟法上證明之全盤證據
    資料，無論其為直接證據或間接證據，在客觀上均須達於通常一般之人均不致於
    有所懷疑，而得確信其為真實之程度，始得據為有罪之認定，若其關於被告是否
    犯罪之證明未能達此程度，而有合理懷疑之存在，致使無從形成有罪之確信，根
    據「罪證有疑，利於被告」之證據法則，即不得遽為不利於被告之認定，此觀諸
    最高法院七十六年台上字第四九八六號判例意旨自明。
三、本件公訴人認被告乙○○涉犯刑法贓物之罪嫌，無非係以被告坦承曾駕駛上開車
    號八Ｋ─八三八三號自小客車，且據內政部警政署刑事警察局鑑驗有多枚指紋與
    被告指紋相符為其主要論據。訊之被告乙○○於本院辯稱：因甲○○知伊在販賣
    車輛，有開車號八Ｋ─八三八三自小客車給伊看，伊有試開該車，伊並不知甲○
    ○竊車云云。經查：偵查中經檢察官以九十年七月二十一日至八月八日間是否曾
    在樹林市○○路五八五號竊取八Ｋ─八三八三自小客車詢問證人甲○○，而證人
    甲○○證稱：「是我與乙○○一起偷，我下手，饒把風，是一台白色的車」，又
    經檢察官以對饒所言，是你將竊得之車交去轉賣等情詢問，而甲○○答稱：「沒
    有。我均偷來代步，沒有轉賣」，再經檢察官以被告乙○○偵查中所述（亦即被
    告供稱當天我在朋友板橋家，我朋友說甲○○要賣車，林就來該處找我，我估了
    一下價錢約三十幾萬，他說不能做主，就叫我把車開到平鎮等情）詢問證人甲○
    ○，而甲○○稱：「非如饒所言轉賣，是我叫他將車開到大溪，他也知是贓車，
    沒叫他轉賣，因饒有一個朋友叫賴江龍，我們開車找他，之後賴載我們回家，車
    放路邊，也是用螺絲起子開啟」（見偵查卷第二十九頁）。又證人甲○○於本院
    審理時結證稱：「是的（指竊取車號八Ｋ─八三八三白色自小客車之事）；以Ｔ
    型扳手竊取；乙○○在停車邊為我把風，代步使用，這車子偷來之後，我有使用
    二天，之後就是乙○○將車子開往大溪找朋友有使用」（見本院九十二年一月二
    十四日審理筆錄）；更參以證人甲○○於偵查中經檢察官訊問尚竊取車號ＤＥ─
    ００七六、ＤＯ─一三０七及Ｕ四─三七０九三部車輛之事，而證人甲○○稱或
    與蘇蔡傑或與徐龍生共同行竊等語（見同上偵查卷第二十七頁反面、第二十八頁
    ）。又證人甲○○之前即有與他人（蘇蔡傑、徐龍生）另外行竊三部車輛之犯行
    ，且與被告亦無夙怨，斷無此次竊車構詞誣攀被告之理；況被告之前堅稱上開車
    號八Ｋ─八三八三自小客車係甲○○託伊轉賣他人，皆未供述被告行竊車輛之情
    形，卻於本院審理時最後陳述時諉以甲○○牽（即偷之意）那部車子時，告訴我
    在門口等一下，我不知道那是甲○○要偷車子云云，此亦足見被告情虛所為卸諉
    之詞。是以綜合上述之證據，足以認定上開車號八Ｋ─八三八三號自小客車係被
    告與甲○○二人共同行竊無誤；惟被告所犯竊盜罪與公訴人起訴之贓物罪嫌，二
    者所侵害社會之基本事實非屬同一，本院自無從逕行變更起訴法條予以審理。又
    本院復查無其他積極事證，足資證明被告有被訴贓物之犯行，既不能證明被告犯
    有贓物罪，自應諭知被告無罪之判決。至被告所涉竊盜之犯嫌，應由檢察官另行
    偵查處理，併此敘明。
據上論斷，應依刑事訴訟法第三百零一條第一項，判決如主文。
本案經檢察官黃明絹到庭執行職務
中    華    民    國    九   十   二    年    二    月    十    四      日
                               台灣板橋地方法院刑事第二庭
                                   法  官  潘  長  生
右正本證明與原本無異。
如不服本判決，應於判決送達後十日內向本院提出上訴狀 (應附繕本) ，上訴於
臺灣高等法院。
                                   書記官  王  增  華
中      華      民      國      九 十 二      年     三     月   三     日


司法院資訊處製作；財團法人民間司法改革基金會備份。
